臺灣高等法院臺南分院刑事判決
　　　上　訴　人
　　　即　被　告　乙　○　○
右上訴人因恐嚇等案件，不服臺灣臺南地方法院九十三年度訴字第一一二號中華民國
九十三年十一月十六日第一審判決（起訴案號：臺灣臺南地方法院檢察署九十三年度
偵字第二十七號），提起上訴，本院判決如左：
      主      文
上訴駁回。
      事      實
一、乙○○原係甲○○（即呂曼瑤）之男友，於九十二年二月二日八至九時許，在台
    南市○區○○路五三三巷二七號甲○○住處，因感情之糾紛而與甲○○發生爭執
    後，竟徒手毆打甲○○成傷（傷害罪部份已撤回告訴）。甲○○之母丙○○知悉
    上情後，向台灣台南地方法院檢察署提出告訴，乙○○接獲傳票後，即心生不滿
    ，竟基於恐嚇之概括犯意，於九十二年三月五日十五至十六時許，獲悉甲○○在
    台南市○○路○段二八九巷三九號之公道法律事務所，討論有關訴訟之事宜，竟
    至該處以加害生命身體之事向甲○○恐嚇稱：「叫你媽媽出去要小心點，以後會
    發生什麼事不知道」等語，經甲○○轉告丙○○，致使丙○○心生畏懼而危害其
    安全。乙○○復承前恐嚇之犯意，於九十二年四月六日二十二時許，電約甲○○
    外出，要求簽立訴訟之和解書，甲○○不允，乙○○竟又以加害生命身體之事向
    甲○○恐嚇稱「如不出來，就要同歸於盡」等語，致甲○○心生畏懼而危害其安
    全。
二、案經甲○○之母丙○○訴由臺灣台南地方法院檢察署檢察官偵查起訴。
      理      由
一、訊據上訴人即被告乙○○矢口否認有上開犯行，辯稱：伊雖曾於九十二年三月五
    日上午至公道法律事務所及四月六日至五行代天宮，但至公道法律事務所，僅係
    單純詢問甲○○，對於其母親即丙○○對伊提出不實告訴之事，應該怎麼處理，
    而伊電邀甲○○外出，亦僅係要求甲○○簽立和解書而已，絕未向甲○○以：「
    叫你媽媽出去要小心點，以後會發生什麼事不知道」、「如不出來，就要同歸於
    盡」恐嚇等語。
二、惟查：
    （一）被告於九十三年三月五日下午之恐嚇犯行，業據被害人即告訴人丙○○於
          偵查中指訴明確（詳九十二年度發查字第三七八號卷第三十七頁、第四十
          五頁），核與證人即甲○○於偵查證述情節相符（詳同前偵查卷第三十六
          頁、第四十五頁），且告訴人丙○○於三月五日受此言語威嚇後，心生畏
          怖，隨即於三月六日具狀向檢察官陳報告訴，亦有陳報狀一份可稽（附於
          同前偵查卷第二十八至第三十頁），足見告訴人丙○○之指訴非虛。被告
          雖辯稱：伊與證人甲○○於本案告訴後，即自九十二年九月至十一月期間
          ，二人間之來往、互動甚為密切，顯見甲○○與其母親丙○○從未因伊之
          行為而心生畏懼，故伊自無恐嚇之犯行一節，惟犯罪事實係以行為時認定
          ，既被害人甲○○及丙○○均於偵查時為明確指訴，嗣甲○○與被告間感
          情雖又復合而有所動搖，惟並不因被害人嗣後宥恕行為人或與行為人和解
          ，而解免其犯罪行為。被告又辯稱：告訴人丙○○之供詞係屬傳聞，依法
          應不得作為證據云云，惟告訴人丙○○固然未親自見聞被告九十二年三月
          五日之恐嚇犯行（在學理上稱間接見聞者為傳聞證人），但我國刑事訴訟
          法第一百五十九條第一項乃規定：「被告以外之人於審判外之言詞或書面
          陳述，除法律有規定者外，不得作為證據」，惟於同法第一百五十九條之
          一第二項並規定：「被告以外之人於偵查中向檢察官所為之陳述，除顯有
          不可信之情況者外，得為證據」，顯然僅就被告以外之人在「審判外」之
          言詞或書面陳述，設有傳聞證據禁止法則之原則明文，至於被告以外之人
          間接見聞之言詞或書面陳述，苟符合法律別有規定之情形，則仍得作為證
          據（即無當然排除傳聞證人之證據能力），故告訴人丙○○既已於檢察官
          面前為陳述（詳同前偵查卷第四五頁），且告訴人丙○○的指訴始終如一
          而無顯有不可信之情況，自得作為證據，是其所辯，顯係卸責之詞，殊不
          足取，此部分之犯行，應可認定。
    （二）被告於同年四月六日晚上十許之恐嚇甲○○之犯行，亦據被害人甲○○於
          偵查中指述甚詳（詳同前偵查卷第四四頁反面），且被告於偵查中亦坦承
          確有九十二年四月六日分別到公道法律事務所與五行代天宮等情（詳同前
          偵查卷第第九六頁）。因當時被告與甲○○之情感生變，且遭丙○○提出
          告訴，難免懷恨，其前來與甲○○見面，衡情難免口出惡言，恐嚇洩恨，
          是以被告既自承有於右揭時地與甲○○見面，故甲○○所指被告有出言恐
          嚇犯行，即可採信，被告空言否認亦屬卸責之詞，此部分犯行亦堪認定。
    （三）至被告於本院聲請再傳訊甲○○，惟甲○○已於偵查及原審審理中多次到
          庭，證述並無矛盾，並於本院審理時具狀陳明因此事件，受嚴重之創傷而
          不願到庭，以免二次傷害，且本案事證已臻明確，本院認無再予傳訊之必
          要，並予敘明。
三、查被告以加害生命、身體之事，恐嚇他人致生危害於安全，核其所為，係犯刑法
    第三百零五條之罪。其先後二次犯行，時間緊接，犯罪構成要件相同，顯均係基
    於概括之犯意反覆為之，應依連續犯之規定論以一罪並加重其刑。原審審理結果
    ，認被告恐嚇危害安全罪證明確，適用刑法第五十六條、第三百零五條、第四十
    一條第一項前段，罰金罰鍰提高標準條例第一條前段、第二條，並審酌被告之犯
    罪動機、目的、與告訴人關係、品性智識程度及犯罪後態度等一切情狀，量處拘
    役三十日，並諭知易科罰金之折算標準，經核認事用法俱無不合，量刑亦稱妥適
    ，被告上訴意旨指摘原判決不當，為無理由，應予駁回。
四、據上論斷，應依刑事訴訟法第三百六十八條，判決如主文。
本案經檢察官林炎昇到庭執行職務。
中    華    民    國      九十四      年      一      月      二十      日
                                  臺灣高等法院臺南分院刑事第五庭
                                      審判長法官  楊    明    章
                                            法官  沈    揚    仁
                                            法官  戴    勝    利
右正本證明與原本無異。
不得上訴。
                                      法院書記官  李    珍    鳳
中    華    民    國      九十四      年      一      月     二十       日
附錄法條：
刑法第三百零五條：以加害生命、身體、自由、名譽、財產之事，恐嚇他人，致生危
                  害於安全者，處二年以下有期徒刑、拘役或三百元以下罰金。
